臺灣士林地方法院刑事判決　　　　　　　 99年度訴字第304號
公　訴　人　臺灣士林地方法院檢察署檢察官
被　　　告　林志祐
選任辯護人　林順益律師
上列被告因違反毒品危害防制條例案件，經檢察官提起公訴（99
年度偵字第4907號），本院判決如下：
    主    文
林志祐犯如附表一、附表二所示之罪，均累犯，各處如附表一、
附表二主文欄所示之刑，沒收部分均如附表一主文欄所示。應執
行有期徒刑貳拾捌年，沒收部分如附表三所示。
林志祐其餘被訴如附表四所示部分均無罪。
    犯罪事實
一、林志祐（綽號「沙士」，起訴書誤載為「林志佑」）前曾因
    施用毒品案件經觀察、勒戒，民國96年間又因施用毒品案件
    經本院以96年度易字第582 號判處有期徒刑4 月確定，嗣經
    以96年度聲減字第1915號裁定減刑為有期徒刑2 月確定，於
    96年9 月7 日易科罰金執行完畢（為累犯）；97年間再因施
    用毒品案件經臺灣板橋地方法院以96年度訴字第4666號判處
    有期徒刑7 月、4 月，應執行有期徒刑8 月，林志祐上訴後
    經臺灣高等法院以97年度上訴字第2283號判決上訴駁回確定
    ；同年間另因施用毒品案件經本院以97年度訴字第585 號判
    處有期徒刑10月、8 月，應執行有期徒刑1 年確定，復因持
    有毒品案件經本院以97年度士簡字第864 號判處有期徒刑4
    月確定（前開各罪嗣經本院以99年度聲字第552 號裁定定應
    執行刑為有期徒刑2 年2 月確定，現執行中）。林志祐不僅
    有前開施用毒品之惡習，進而於97、98年間因涉販賣第一級
    毒品海洛因、第二級毒品甲基安非他命及轉讓第一級毒品海
    洛因等案件經臺灣士林地方法院檢察署檢察官偵查起訴（嗣
    於99年6 月30日經本院以98年度訴緝字第59號、99年度訴字
    第26號判決應執行無期徒刑，褫奪公權終身，現由臺灣高等
    法院審理中）。
二、詎林志祐仍不知悔改，明知海洛因、甲基安非他命分別為毒
    品危害防制條例第2 條第2 項第1 、2 款所規定之第一、二
    級毒品，不得非法持有、販賣、轉讓，竟意圖營利而分別基
    於販賣第一級毒品海洛因、第二級毒品甲基安非他命之犯意
    ，為下列販賣海洛因、甲基安非他命犯行：
  (一)販賣海洛因予呂清雲部分：
  呂清雲以所使用之0000000000號行動電話與林志祐所使用00
    00000000號行動電話在98年2 月6 日下午1 時24分、同日下
    午2 時55分聯繫後，於該日某時許，由林志祐在國道1 號高
    速公路林口交流道附近以新台幣（下同）10,000元價格販賣
    重量不詳之海洛因予呂清雲，嗣因重量不足，再經其二人以
    上開行動電話於同日晚間6 時28分、同日晚間7 時3 分、同
    日晚間8 時許聯繫後，林志祐在前開同一地點補交付呂清雲
    2.3 公克之海洛因而完成該次交易。
  呂清雲以所使用之0000000000號行動電話與林志祐所使用00
    00000000號行動電話在98年3 月12日中午12時5 分、同日中
    午12時17分聯繫後，於該日中午某時許，由呂清雲前往林志
    祐位於新北市林口區文化三路附近住處，以5,000 元價格向
    其購得重量不詳之海洛因1 包。
  98年3 月19日晚間某時許，由林志祐指示與其有犯意聯絡之
    真實姓名年籍不詳綽號「豆子」之成年男子以15,000元價格
    將重量不詳之海洛因1 包送至不詳地點交予呂清雲並收取款
    項5,000 元而完成交易，呂清雲並於該日晚間8 時39分以所
    使用之000000 0000 號行動電話與林志祐所使用0000000000
    號行動電話聯繫告知林志祐先付現金5,000 元，尚欠10,000
    元（嗣已清償）。
  呂清雲以所使用之0000000000號行動電話與林志祐所使用00
    00000000號行動電話在98年4 月7 日晚間7 時47分32秒聯繫
    後，於該日晚間某時許，由林志祐指示與其有犯意聯絡之真
    實姓名年籍不詳綽號「豆子」之成年男子以5,000 元價格將
    重量不詳之海洛因1 包送至不詳地點交予證人呂清雲並收取
    該次交易款項5,000 元及前次所積欠之10,000元而完成該次
    交易。
  98年5 月20日晚間某時許，由林志祐指示與其有犯意聯絡之
    真實姓名年籍不詳綽號「阿輝」之成年男子以10,000元價格
    將重量不詳之海洛因1 包送至桃園縣桃園市國際路「貴族世
    家」牛排店前交予呂清雲並收取款項而完成交易，呂清雲嗣
    則於該日晚間10許58分58秒以所使用之0000000000號行動電
    話撥打「阿輝」之人所使用0000000000號行動電話找林志祐
    並與其確認該次交易完成。
  98年5 月26日凌晨某時許，由林志祐指示與其有犯意聯絡之
    真實姓名年籍不詳綽號「阿勳」之成年男子以13,000元價格
    （起訴書附表一編號3 誤載為10,000元）將重量不詳之海洛
    因1 包送至桃園縣桃園市國際路「貴族世家」牛排店前交予
    呂清雲並收取款項10,000元而完成交易，呂清雲嗣於同日凌
    晨零時32分45秒以所使用之0000000000號行動電話與林志祐
    所使用0000000000號行動電話聯繫告知林志祐先付現金10,0
    00元，尚欠3,000 元。
  (二)販賣海洛因、甲基安非他命予陳世浩部分：
  陳世浩以所使用之0000000000號行動電話與林志祐所使用00
    00000000號行動電話在98年3 月21日晚間6 時41分11秒、同
    日晚間7 時28分41秒聯繫後，於該日晚間某時許，由陳世浩
    前往林志祐位於新北市林口區住處以5,000 元價格向其購得
    2 公克甲基安非他命1 包而完成交易。
  陳世浩以所使用之0000000000號行動電話與林志祐所使用00
    00000000號行動電話在98年3 月23日下午2 時41分20秒、同
    日下午4 時15分30秒、同日下午5 時21分2 秒聯繫後，於該
    日晚間某時許，由陳世浩前往真實姓名年籍不詳綽號「阿弟
    」之成年男子位於新北市淡水區水源街2 段住處以5,000 元
    之價格向林志祐購得2 公克甲基安非他命1 包而完成交易。
  陳世浩以所使用之0000000000號行動電話與林志祐所使用0
    000000000 號行動電話在98年3 月24日晚間6 時1 分51秒、
    同日晚間9 時4 分5 秒、同日晚間11時14分18秒聯繫後於該
    日晚間某時許，由陳世浩前往真實姓名年籍不詳綽號「阿弟
    」之成年男子上開住處，以1,000 元價格向林志祐購得重量
    不詳之海洛因1 包而完成交易。
  陳世浩以所使用之0000000000號行動電話與林志祐所使用00
    00000000號行動電話在98年3 月25日下午3 時15分23秒、同
    日晚間7 時42分36秒聯繫後，於該日晚間某時許，由林志祐
    指示與其有犯意聯絡之真實姓名年籍不詳綽號「阿弟」之成
    年男子在其上開住處以8,000 元價格販賣8 分之1 錢（約4
    公克，起訴書誤載為「8 分之1 兩」）甲基安非他命1 包予
    陳世浩而完成交易。
  陳世浩以所使用之0000000000號行動電話與林志祐所使用00
    00000000號行動電話在98年3 月31日下午4 時12分25秒、同
    日晚間7 時9 分56秒、同日晚間9 時31分23秒聯繫後，於該
    日晚間某時許，由林志祐指示與其有犯意聯絡之真實姓名年
    籍不詳綽號「恐龍」之成年男子攜帶甲基安非他命1 公克、
    海洛因8 分之1 錢前往上開「阿弟」住處以各3,000 元總計
    6,000元之價格販賣予陳世浩而完成交易。
  陳世浩以所使用之0000000000號行動電話與林志祐所使用00
    00000000號行動電話在98年4 月5 日晚間9 時5 分28秒、同
    日晚間9 時7 分51秒聯繫後，於該日晚間某時許，陳世浩前
    往上開「阿弟」住處以先付2,500 元賒欠2,500 元之方式向
    林志祐購得甲基安非他命2 公克而完成交易。
  陳世浩以所使用之0000000000號行動電話與林志祐所使用00
    00000000號行動電話在98年4 月8 日晚間6 時45分57秒、同
    日晚間6 時58分48秒聯繫後，於該日晚間某時許，由陳世浩
    前往前開「阿弟」住處以各3,000 元總計6,000 元之價格向
    林志祐購得甲基安非他命1 公克、海洛因8 分之1 錢而完成
    交易。
  陳世浩以所使用之0000000000號行動電話與林志祐所使用00
    00000000號行動電話在98年4 月11日下午2 時10分15秒聯繫
    交易內容後，由陳世浩先放2,000 元現金在前開「阿弟」住
    處，再於98年4 月17日某時許（起訴書附表一編號5 誤載為
    98年4 月11日14時10分）前往該「阿弟」住處拿取重量不詳
    之海洛因1 包而完成交易。
  陳世浩以所使用之0000000000號行動電話與林志祐所使用00
    00000000號行動電話在98年4 月20日晚間6 時54秒、同日晚
    間7 時6 分42秒、同日晚間8 時30分51秒聯繫後，由林志祐
    指示與其有犯意聯絡之真實姓名年籍不詳綽號「阿弟」之成
    年男子將2 公克甲基安非他命帶回其住處，陳世浩再於該日
    晚間某時許前往該「阿弟」住處以5,000 元之價格購得甲基
    安非他命2 公克而完成交易。
  陳世浩以所使用之0000000000號行動電話先後與林志祐所使
    用0000000000、0000000000號行動電話在98年4 月21日晚間
    8 時20分52秒、同日晚間9 時50分54秒聯繫，於該日晚間某
    時許，由陳世浩前往林志祐位於新北市林口區住處向林志祐
    以1,000 元價格購得甲基安非他命2 公克而完成交易。
  陳世浩以所使用之0000000000號行動電話與林志祐所使用00
    00000000號行動電話在98年4 月23日中午12時20分聯繫後，
    於該日下午某時許，前往前開「阿弟」住處以先付3,000 元
    賒欠3,000 元總共6,000 元之價格向林志祐購得甲基安非他
    命2 公克而完成交易。
  陳世浩以所使用之0000000000號行動電話與林志祐所使用00
    00000000號行動電話在98年5 月1 日晚間9 時30分38秒、同
    日晚間10時31分40秒、同日晚間10時41分35秒聯繫後，於該
    日晚間某時許，前往林志祐位於新北市林口區住處以3,000
    元價格向林志祐購得甲基安非他命1 公克而完成交易。
  陳世浩以所使用之0000000000號行動電話與林志祐所使用00
    00000000號行動電話在98年5 月8 日晚間11時32分36秒、同
    日晚間11時48分22秒聯繫後，由林志祐指示與其犯意聯絡之
    真實姓名年籍不詳之成年男子「啞巴」之人於該日晚間某時
    許攜8 分之1 錢海洛因前往前揭「阿弟」住處以3, 000元價
    格販賣予證人陳世浩而完成交易。
  證人陳世浩以所使用之0000000000號行動電話與林志祐所使
    用0000000000號行動電話在98年5 月9 日中午12時17分38秒
    聯繫交易內容後，林志祐先將3 公克甲基安非他命置於前開
    「阿弟」住處，陳世浩則於翌日即98年5 月10日某時許前往
    拿取該3 公克甲基安非他命並交付價金7, 000元予與林志祐
    有犯意聯絡之真實姓名年籍不詳綽號「阿弟」之成年男子，
    陳世浩並於該日晚間7 時57分8 秒以前開電話告知林志祐已
    拿取甲基安非他命並交付款項完成交易。
  陳世浩以所使用之0000000000號行動電話與林志祐所使用00
    00000000號行動電話在98年5 月12日下午2 時35分29秒聯繫
    後，於該日下午某時許，前往林志祐位於某「大世紀大樓」
    住處以各3,000 元總共6,000 元之價格向林志祐購得1 公克
    甲基安非他命、8 分之1 錢海洛因而完成交易。
  陳世浩以所使用之0000000000號行動電話與林志祐所使用00
    00000000號行動電話在98年5 月16日中午12時3 分33秒聯繫
    後，林志祐乃指示與其有犯意聯絡之真實姓名年籍不詳之成
    年男子「啞巴」之人攜1 公克甲基安非他命前往上開「阿弟
    」住處以3,000 元價格販賣予陳世浩。
  陳世浩以所使用之0000000000號行動電話與林志祐所使用00
    00000000號行動電話在98年5 月20日晚間7 時26分50秒聯繫
    後，由陳世浩於該日晚間某時許前往林志祐位於新北市林口
    區住處或上開「阿弟」住處以10,000元價格購得4 公克甲基
    安非他命。
  陳世浩以所使用之0000000000號行動電話與林志祐所使用00
    00000000號行動電話在98年6 月16日晚間8 時57分32秒聯繫
    後，由陳世浩於該日晚間某時許前往前開「阿弟」住處以3,
    000 價格購得林志祐置於該處之8 分之1 錢海洛因而完成交
    易。
  (三)販賣海洛因、甲基安非他命予陳世超部分：
  陳世超以所使用之0000000000號行動電話與林志祐所使用00
    00000000號行動電話在98年5 月4 日上午6 時35分26秒、同
    日上午10時18分55秒、同日上午10時19分51秒簡訊、電話聯
    繫後，由林志祐指示與其有犯意聯絡之真實姓名年籍不詳之
    綽號「恐龍」之成年男子於該日上午某時許，將1 公克甲基
    安非他命送至陳世超位於新北市○○區○○街0 段000 巷00
    號1 樓「肥龍炸雞店」或其住處以3,000 元價格販賣予陳世
    超而完成交易。
  陳世超以所使用之0000000000號行動電話與林志祐所使用00
    00000000號行動電話在98年5 月8 日晚間10時29分54秒通聯
    後，由林志祐指示與其有犯意聯絡之真實姓名年籍不詳之成
    年男子將2 公克甲基安非他命及重量不詳之海洛因1 包送至
    陳世超上開「肥龍炸雞店」以各6,000 元、1,000 元總計7,
    000 元之價格販賣予陳世超而完成交易。
  98年5 月16日凌晨某時許，林志祐在前開「阿弟」住處以3,
    000 元之價格販賣1 公克甲基安非他命予陳世超，陳世超嗣
    於同日凌晨1 時4 分許以所使用之0000000000號行動電話與
    林志祐所使用0000000000號行動電話聯繫確認已交易完成。
  (四)販賣甲基安非他命予陳言明部分：陳言明於98年6 月23日晚
    間先以簡訊告知林志祐要購買2,000 元價格之甲基安非他命
    ，並於翌（24）日凌晨2 時（起訴書附表一編號4 誤載為98
    年6 月23日某時許）許持林志祐前所交付之鑰匙前往林志祐
    位於新北市○○區○○路000 號10樓之1 住處拿取林志祐置
    放於桌上之重量不詳的甲基安非他命1 包，並隨即以現場之
    吸食器施用甲基安非他命而完成交易，惟陳言明於該日下午
    即因警另案前往該處查察而查獲其施用甲基安非他命犯行，
    致尚未將2,000 元款項付予林志祐。
  (五)販賣甲基安非他命予蕭佳明部分：林志祐於98年6 月24日凌
    晨1 、2 時許在蕭佳明所經營位於新北市○里區○○路0 段
    000 號檳榔攤以1,000 元價格販賣不詳重量之甲基安非他命
    2 包予蕭佳明而完成交易，蕭佳明於當日即施用所購得之甲
    基安非他命，惟隨即於該日下午為警持本院核發之搜索票前
    往該處執行搜索而查獲，並扣得前開施用後剩餘之甲基安非
    他命2 小包（驗餘淨重0.3629公克）。
三、林志祐另分別基於轉讓第一級毒品海洛因之犯意，為下列犯
    行：
  (一)轉讓海洛因予陳世浩部分：
  陳世浩以所使用之0000000000號行動電話與林志祐所使用00
    00000000號行動電話在98年4 月6 日下午4 時17分19秒聯繫
    後，陳世浩於該日下午某時許前往上開「阿弟」住處拿取林
    志祐先置於該處之含不詳重量海洛因的菸1 根，林志祐遂以
    此方式轉讓重量不詳之海洛因予陳世浩。
  陳世浩以所使用之0000000000號行動電話與林志祐所使用00
    00000000號行動電話在98年5 月9 日中午12時17分38秒聯繫
    後，林志祐應允無償請證人陳世浩施用海洛因，陳世浩遂於
    該日下午某時許，前往前開「阿弟」住處拿取林志祐所留在
    該處之不詳重量之海洛因1 包，林志祐乃以此方式轉讓重量
    不詳之海洛因1包予陳世浩。
  (二)轉讓海洛因予陳世超部分：98年5 月16日凌晨某時許，在前
    揭「阿弟」住處，林志祐無償提供含海洛因之菸1 根予陳世
    超，而以此方式轉讓重量不詳之海洛因予陳世超。
四、嗣經警對林志祐（起訴書誤載為「陳志浩」）所使用之0000
    000000號行動電話實施通訊監察，始查悉上情。
五、案經臺灣士林地方法院檢察署檢察官簽分偵查起訴。
    理    由
壹、有罪部分：
一、認定被告犯罪事實所憑之證據及理由：
  (一)證人呂清雲於偵查中之證詞：以0000000000號行動電話與綽
    號「沙士」之被告聯絡購買毒品事宜，98年2 月6 日下午
    1 、2 時左右在林口交流道附近以10,000元向被告購買海洛
    因1 包，但因為被告拿不夠，所以晚上又補給伊2.3 公克；
    98年3 月12日在林口文化三路接近蘆竹鄉處以5,000 元向
    被告購買海洛因1 包；98年3 月19日晚上，電話中稱被告
    「董仔」，該次向被告買海洛因1 包，價格是15,000元，但
    其先付5,000 元，還欠10,000元；98年4 月7 日晚上向被
    告買海洛因1 包，給被告5,000 元，另外還被告上次欠的10
    ,000元；98年5 月20日晚上，伊向被告買10,000元海洛因
    ，被告叫「阿輝」拿到桃園市國際路的貴族世家前給伊，伊
    給「阿輝」10,000元（綜合證人呂清雲之證詞及證人呂清雲
    0000000000號行動電話與「阿輝」之人所使用0000000000號
    行動電話之通訊監察譯文【見第2090號他字卷第47頁】，證
    人呂清雲於購得毒品後隨即以該電話與被告確認該次交易完
    成，是此通訊監察譯文所顯示之電話號碼雖非被告所使用行
    動電話號碼，但其內容確為被告與證人呂清雲之通話，為被
    告所不爭執，亦可佐證人呂清雲此部分之證詞為實在）；
    98年5 月26日凌晨，伊向被告買10,000元海洛因，被告叫「
    阿勳」拿到桃園市國際路的貴族世家前給伊，伊給「阿輝」
    10,000元等語（見第2090號他字卷第35、36頁）。
  (二)證人陳世浩於偵查中之證詞：伊毒品上游來源是被告，綽號
    「沙士」，以0000000000號行動電話與被告聯繫，98年3
    月21日晚間6 時41分、7 時28分該次是以5,000 元買2 公克
    甲基安非他命，交易地點在林口被告住處，譯文中「山上」
    就是林口；98年3 月23日下午2 時41分、4 時15分、5 時
    21分之通聯是買2 公克5,000 元甲基安非他命，交易地點在
    「阿弟」家；98年3 月24日晚間6 時1 分、9 時4 分、11
    時14分是買1,000 元海洛因，交易地點在「阿弟」家，被告
    隨便弄1 小包，伊沒有秤；98年3 月25日下午3 時15分、
    晚間7 時42分，是拿甲基安非他命，「男的」、「石頭」就
    是指安非他命，「81」是8 分之1 錢就是4 公克（此部分筆
    錄雖記載「8 分之1 兩」，然參以後述譯文中均提及「81」
    ，而證人陳世浩均證稱是指8 分之1 錢，應認筆錄此部分應
    有誤載），此次是去「阿弟」家跟「阿弟」拿；在98年3
    月31日下午4 時12分25秒、晚間7 時9 分56秒通話後，至同
    日晚間9 時31分23秒通話前的時間，有以各3,000 元買到甲
    基安非他命1 公克、8 分之1 錢海洛因，是由被告託「恐龍
    」拿過來，交易地點在「阿弟」家；98年4 月5 日晚上9
    時5 分、9 時7 分之通聯，也有向被告買到2 公克甲基安非
    他命5,000 元，譯文中講到「2 張半」是因為伊先付2,500
    元；98年4 月6 日下午4 時17分是向被告要的，本來有碰
    面，離開後又打電話給被告，去「阿弟」家拿1 根菸的量的
    海洛因，伊沒有付錢；98年4 月8 日晚上6 時45分、6 時
    58分，此次有拿到「男的」甲基安非他命1 公克3,000 元、
    海洛因8 分之1 錢3,000 元，交易地點應該是在「阿弟」家
    ；依98年4 月11日下午2 時10分之譯文「下禮拜五我還要
    去驗尿」，是先放2,000 元在「阿弟」家，4 月17日驗尿完
    才去「阿弟」家拿海洛因；98年4 月20日晚上8 時30分，
    被告叫「阿弟」先拿甲基安非他命回淡水，伊再到「阿弟」
    家拿，這次是拿安非他命2 公克5,000 元；98年4 月21日
    晚上8 時20分、9 時50分，這次是拿女生，1,000 元1 小包
    ，交易地點在林口文化三路跟忠孝三路附近被告的住處；
    98年4 月23日中午12時20分這通是買安非他命2 公克6,000
    元，先付3,000 元，還欠3,000 元，交易地點在林口被告住
    處，在忠孝三路與文化三路附近，譯文中「頭髮」是指海洛
    因，伊本來要向被告買，但他不夠，所以免費給伊一點點，
    約1 根菸的量，依基地台看，此次交易是被告來淡水「阿弟
    」家與伊交易，該日後來還有打一通電話是要問海洛因價錢
    ，但沒有買到；98年5 月1 日晚上9 時30分、10時31分、
    10時41分的通話該次買到安非他命1 公克，交易地點在被告
    林口住處是跟被告本人交易；98年5 月8 日晚上11時32分
    、11時48分通話，此次有拿到海洛因，是被告叫「啞巴」拿
    到「阿弟」家，買到8 分之1 錢海洛因，價錢是3,000 元，
    毒品是「啞巴」交給伊，錢是交給「啞巴」；98年5 月9
    日中午12時17分，伊在「阿弟」家，被告有留在「阿弟」那
    裡，所以伊拿1 包1,000 元的量，沒有付錢（依此次通訊監
    察譯文「證人陳世浩：女的一張還可以動嗎？被告：可以啊
    ﹗證人陳世浩：我可以動多少？被告：一比一可以吧，你拿
    1 包我請啦。」之內容，及參酌證人陳世浩證述有關譯文中
    暗語之解釋「男的」即為安非他命，「女的」即為海洛因，
    堪認被告此次所轉讓為1 包海洛因無誤）；98年5 月10日
    晚上7 時57分，譯文中在講的就是前一通電話中所指的「七
    張」，伊用7,000 元買到甲基安非他命3 公克，因為被告算
    伊2 公克5,000 元，被告本來留3 公克，2 公克是伊的，1
    公克是「阿弟」的，但伊把3 公克都拿走了；98年5 月12
    日下午2 時35分、3 時59分這二通通話有拿到海洛因8 分之
    1 錢及安非他命1 公克，各3,000 元總共6,000 元，有付清
    ，是被告本人自己下樓與伊交易，此時被告已經搬家，搬到
    大世紀大樓；98年5 月16日中午12時3 分，此次買到3,00
    0 元1 公克安非他命，交易地點在「阿弟」家，是「啞巴」
    拿過來；98年5 月20日晚上7 時26分之通話，此次買到10
    ,000元安非他命4 公克，交易地點不確定，可能是在被告林
    口家，或是「阿弟」家；98年6 月16日晚上8 時57分之通
    話是買到海洛因8 分之1 錢3,000 元，交易地點在「阿弟」
    家，被告將毒品放在該處，錢是後來才付。「阿弟」住處在
    淡水水源街2 段即伊哥哥陳世超炸雞店（也在水源街2 段）
    附近等語（見第2090號他字卷第86至至90、93至96頁）。
  (三)證人陳世超於偵查中之證詞：以0000000000號行動電話與被
    告聯絡購買毒品事宜，最近聽說其綽號為「沙士」，98年
    5 月4 日上午6 時35分、10時18分、10時19分是買3,000 元
    1 公克甲基安非他命，是被告小弟「恐龍」送貨來，地點是
    在伊店裡或伊住處樓下；98年5 月8 日晚上10時29分之通
    聯伊打電話給被告，以6,000 元跟被告買2 公克甲基安非他
    命，由其小弟送到伊在○○街0 段000 巷00號1 樓所經營之
    「肥龍炸雞店」，同日晚上11時57分是指前一通拿來的毒品
    ，還有海洛因，1 小包1,000 元，譯文中「可以洗」是指還
    可以加糖進去；98年5 月16日凌晨1 時4 分此通是打給被
    告，譯文是在講海洛因，東西已經到了，伊與「阿弟」對分
    ，「能不能動」是指可不可以用，「要弄一管」是指一根香
    菸，此次拿到的是1 公克甲基安非他命3,000 元，伊付一半
    1,500 元，被告將甲基安非他命、海洛因放在「阿弟」淡水
    鎮水源地附近的住處，伊再去「阿弟」家拿，海洛因是一根
    菸的量，在現場抽一抽就走了，海洛因並沒有付錢等語（惟
    參以通訊監察譯文「被告：還沒到嗎？陳世超：不是啦，只
    有一半而已，我跟阿弟仔對分」之內容，被告於完成交易時
    並不知悉證人陳世超與「阿弟」合資購買此情，是雖證人陳
    世超前開證述與「阿弟」一人一半，然從被告主觀認知應認
    係以3,000 元之價格販賣1 公克甲基安非他命予證人陳世超
    無誤。）（見第2090號他字卷第20至22頁）。
  (四)證人陳言明於偵查中及本院審理中之證詞：被告租屋處在林
    口，好像是在中山路的10樓，98年6 月24日偵查中檢察官所
    詢問的內容，伊都瞭解，檢察官面前所為之證述才是正確的
    ，98年6 月24日清晨伊有去那邊吸毒，只有伊在場被抓，其
    他因時間太久忘記了，該次驗尿結果為陽性反應；98年6 月
    23日晚上先以電話訊息告知被告要拿2,000 元，被告先將1
    包甲基安非他命放在住處桌上，98年6 月24日凌晨2 時許伊
    前往被告住處，以被告先前所給之鑰匙進入，被告有將1 包
    甲基安非他命放在桌上，伊用現場的吸食器有先用了一些，
    錢要等被告回來才付等詞（見第2090號他字卷第75、76、78
    至81頁、本院卷第179 、180 、182 頁及反面）。
  (五)證人蕭佳明於偵查及本院審理中之證詞：伊與被告認識好幾
    年，私交很久，稱呼被告「阿祐」，後來跟朋友在一起才知
    道被告有綽號叫「沙士」，伊是用0000000000號行動電話與
    被告聯繫，在98年6 月24日凌晨1 、2 點由被告本人送到龍
    米路1 段276 號檳榔攤給伊，伊以1,000 元買1 包，被告另
    外送1 包；98年6 月24日為警查獲所扣得甲基安非他命2 小
    包是向被告買的，買到後有打開1 包，施用到一半等詞（見
    第2090號他字卷第140 頁、本院卷第183 至184 頁反面）。
  (六)臺灣板橋地方法院98年度聲監字第75號、98年度聲監字第36
    9 號、98年度聲監續字第130 號、98年度聲監續字第207 號
    、98年度聲監續字第276 號、98年度聲監續字第277 號、98
    年度聲監續字第374 號、98年度聲監續字第369 號通訊監察
    書及被告所不爭執確為其與以下證人通話內容之通訊監察譯
    文（見本院卷第214 至224 頁、第185頁反面、第186頁）：
  (1)證人呂清雲以0000000000號行動電話與被告所使用00000000
    00號行動電話（至、）、證人呂清雲以0000000000號
    行動電話撥打「阿輝」之人所使用0000000000號行動電話（
    ）之通訊監察譯文：
  98年2 月6 日下午1 時24分、同日下午2 時55分、同日晚間
    6 時28分、同日晚間7 時3 分、同日晚間8 時（見第2090號
    他字卷第41頁）。
  98年3 月12日中午12時5 分、同日中午12時17分（見第2090
    號他字卷第43頁）。
  98年3 月19日下午8 時39分（見第2090號他字卷第44頁）。
  98年4 月7 日晚間7 時47分32秒（見第2090號他字卷第45頁
    ）。
  98年5 月20日晚間10許58分58秒（見第2090號他字卷第47頁
    ）。
  98年5 月26日凌晨零時32分45秒（見第2090號他字卷第47頁
    ）。
  (2)證人陳世浩以0000000000號行動電話與被告所使用00000000
    00號（至、、、至）、0000000000號（、
    ）、0000000000號（、）、0000000000號（至、
    、）、0000000000號（）、0000000000號（）行動電
    話之通訊監察譯文：
  98年3 月21日晚間6 時41分11秒、同日晚間7 時28分41秒（
    見第2090號他字卷第97頁）。
  98年3 月23日下午2時41分20秒、同日下午4 時15分30秒、
    同日下午5 時21分2 秒（見第2090號他字卷第97頁）。
  98年3 月24日晚間6 時1 分51秒、同日晚間9 時4 分5 秒、
    同日晚間11時14分18秒（見第2090號他字卷第98頁）。
  98年3 月25日下午3 時15分23秒、同日晚間7 時42分36秒（
    見第2090號他字卷第98頁）。
  98年3 月31日下午4 時12分25秒、同日晚間7 時9 分56秒、
    同日晚間9 時31分23秒（見第2090號他字卷第108頁）。
  98年4 月5 日晚間9 時5 分28秒、同日晚間9 時7 分51秒（
    見第2090號他字卷第99頁）。
  98年4 月6 日下午4 時17分19秒（見第2090號他字卷第99頁
    ）。
  98年4 月8 日晚間6 時45分57秒、同日晚間6 時58分48秒（
    見第2090號他字卷第100頁）。
  98年4 月11日下午2 時10分15秒（見第2090號他字卷第100
    頁）。
  98年4 月20日晚間6 時54秒、同日晚間7 時6 分42秒、同日
    晚間8 時30分51秒（見第2090號他字卷第101頁）。
  98年4 月21日晚間8 時20分52秒（被告所使用0000000000號
    、98年4 月21日晚間9 時50分54秒（被告所使用0000000000
    號）（見第2090號他字卷第102頁）
  98年4 月23日中午12時20分（見第2090號他字卷第102 頁）
    。
  98年5 月1 日晚間9 時30分38秒、同日晚間10時31分40秒、
    同日晚間10時41分35秒（見第2090號他字卷第109頁）。
  98年5 月8 日晚間11時32分36秒、同日晚間11時48分22秒（
    見第2090號他字卷第104頁）。
  98年5 月9 日中午12時17分38秒（見第2090號他字卷第104
    頁）。
  98年5 月10日晚間7 時57分8 秒（見第2090號他字卷第104
    頁）。
  98年5 月12日下午2 時35分29秒、同日下午3 時59分10秒（
    見第2090號他字卷第105頁）。
  98年5 月16日中午12時3 分33秒（見第2090號他字卷第106
    頁）。
  98年5 月20日晚間7 時26分50秒（見第2090號他字卷第106
    頁）。
  98年6 月16日晚間8 時57分32秒（見第2090號他字卷第107
    頁）。
  (3)證人陳世超以0000000000號行動電話與被告所使用00000000
    00號（、）、0000000000號（）行動電話之簡訊及通
    訊監察譯文：
  98年5 月4 日上午6 時35分26秒、同日上午10時18分55秒、
    同日上午10時19分51秒（見第4907號偵查卷第143頁）。
  98年5 月8 日晚間10時29分54秒、晚間11時57分41秒（見第
    4907號偵查卷第142頁）。
  98年5 月16日上午1 時4 分49秒（見第4907號偵查卷第144
    頁）。
  (七)證人陳言明於98年6 月24日為警查獲所涉施用毒品案件之臺
    灣桃園地方法院98年度審訴字第2296號宣示判決筆錄、臺灣
    士林地方法院檢察署98年度毒偵字第1213號卷所附臺灣尖端
    先進生技醫藥股份有限公司濫用藥物檢驗報告、偵辦毒品案
    件尿液檢體委驗單（見本院卷第204 至208 頁）：可佐證人
    陳言明上開關於98年6 月24日凌晨2 時許前往被告住處取得
    向被告所購買之甲基安非他命並在現場施用等詞為實在。
  (八)證人蕭佳明於98年6 月24日為警查獲所涉施用毒品案件之臺
    灣士林地方法院檢察署98毒偵1215號卷附移送書、自願受搜
    索同意書、搜索扣押筆錄、警詢筆錄、偵查筆錄、內湖分局
    98年7 月16日函暨所附尿液檢驗報告、交通部民用航空局航
    空醫務中心98年7 月9 日航藥鑑字第0000000 號毒品鑑定書
    （見本院卷第129 至145 頁）：可佐證人蕭佳明前開證述於
    98年6 月24日凌晨向被告購得甲基安非他命2 包等詞係屬事
    實。
  (九)又被告既否認有上揭販賣海洛因及甲基安非他命之事實，而
    無從查得其各次販入各該毒品之真正價格及因販賣毒品而獲
    得具體利潤之金額，然按近年來政府為杜絕毒品之氾濫，對
    於查緝施用及販賣毒品之工作，無不嚴加執行，販賣毒品罪
    又係重罪，設若無利可圖，衡情一般持有毒品之人當無輕易
    將所持有之海洛因、甲基安非他命轉售他人而甘冒於再次向
    他人購買時有被查獲移送法辦之危險之理，且不論係以何包
    裝之海洛因或甲基安非他命，均可任意分裝或增減其份量，
    而每次買賣之價量，亦隨前開因素而為機動地調整，此亦從
    前開被告販賣海洛因、甲基安非他命之價格不一可得而知，
    因之販賣之利得，除經坦承犯行，或帳冊價量均臻明確外，
    委難察得實情，職是之故，縱未確切查得販賣賺取之實際差
    價，但除別有事證，足認係按同一價格轉讓，確未牟利外，
    尚難執此即認非法販賣之事證有所不足，致知過坦承者難辭
    重典，飾詞否認者反得逞僥倖，而失情理之平。準此，以被
    告販賣海洛因、甲基安非他命予各該證人之次數甚多，若被
    告無從中牟利，應無自甘承受重典，涉險販賣第一、二級毒
    品，是其當有營利之意圖，殆無疑義。
二、對被告辯解之判斷：
  (一)證人呂清雲經本院傳喚、拘提均未到庭，被告以證人呂清雲
    前曾侵入伊住處竊取物品而與伊有仇怨等詞否認證人呂清雲
    偵查中經具結證詞之證明力。惟證人呂清雲除針對通訊監察
    譯文說明外，其中98年2 月6 日下午、晚上之不同通訊內容
    乃係因被告所交付之毒品重量不足，經證人呂清雲以電話詢
    問，並非不同之交易，又98年4 月20日之通聯內容僅係為歸
    還向被告之借款2,000 元，並未交易毒品等情，亦據證人呂
    清雲詳述在卷（見第2090號他字卷第35、36頁），若證人呂
    清雲確有誣陷被告之情，又何需一一說明如上？且證人呂清
    雲於偵查中除依檢察官所提示之通訊監察譯文為說明外，並
    另就另案被告連國偉販賣毒品予伊及伊販賣毒品予陳怡錦等
    人為供述，是尚未見有何故意卸責予被告之情，被告以前詞
    否認證人呂清雲偵查中證詞之真實性，委無足採。
  (二)又被告對於證人陳世浩證述伊曾無償轉讓毒品予其之詞雖不
    否認，然辯稱是互相請的，但時間應該不在譯文中云云，並
    否認證人陳世浩偵查中所為有關伊販賣毒品、轉讓毒品之證
    述，證人陳世浩於本院審理中則稱：在檢察官訊問時其正在
    提藥，而且為了怕被收押，要規避刑責就隨便回答，通聯之
    對象為何人均已忘記，因為警察當時偵辦之對象是被告，所
    以只要有機會，其連母親都會出賣，更何況是被告，故其於
    偵查中所說均不實在云云。證人陳世浩於本院審理中經檢察
    官提示卷附通訊監察譯文時先稱通聯之對象為被告，又改稱
    接電話之人不是被告而反覆其詞，然被告對於卷附通去監察
    譯文為伊與各證人之通聯內容並不否認（見本院卷第186 頁
    ），顯見證人陳世浩於本院審理中已有袒護被告之情；又證
    人陳世浩於偵查中先後於98年6 月24日為警查獲當日，及另
    經檢察官當庭改期而於98年7 月1 日接受訊問，其除供述有
    關當天為警查獲之毒品、槍彈來源外，並一一針對檢察官所
    提示之卷附通訊監察譯文及其基地台位置證述歷次交易毒品
    之內容、時間、重量、金額及由何人交付毒品與收取款項，
    暨譯文中所提及之「男的」、「81」、「頭髮」等意為何指
    ，又其中何次因被告無足夠之毒品而單純無償轉讓請伊施用
    ，或賒欠未付錢，或又於何次清償其於何次所積欠之款項等
    ，均如前開證述內容，且證人陳世浩於偵查中作證時，係主
    動願意供出毒品上游來源，檢察官並另詢問證人陳世浩是否
    認識呂清雲？是否曾向呂清雲購買毒品？及其所指「啞巴」
    為何人？證人陳世浩則證稱認識呂清雲，但未向呂清雲購買
    過毒品，不知道「啞巴」之人真實姓名，但在警局有看到他
    等詞，有其偵查中訊問筆錄可參（見第2090號他字卷第86、
    89頁），又證人陳世浩自陳與被告無任何仇怨嫌隙，若其當
    時確實因毒癮發作而不知所云，何以能針對不同之譯文為解
    釋，且能分別購買毒品之對象為被告，並非檢察官另外詢問
    之呂清雲等人？益徵證人陳世浩於偵查中之證述為實在，其
    於本院審理中否認先前之證詞，僅係為配合被告之迴護之詞
    ，顯非可採。
  (三)被告辯稱證人陳世超於偵查中證詞不實，辯護人則於證人陳
    世超於本院審理中拒絕作證時稱證人係不敢據實回答，而證
    人陳世超於本院審理中則對於檢察官、辯護人及本院所詢問
    之問題均沈默不語而拒絕回答，僅在被告詢問「我應該沒有
    賣你東西？」之問題，檢察官提出異議時，馬上衝口說出「
    那些東西是我趁被告睡覺時拿的，沒有付錢」而為迴護被告
    之詞。惟依證人陳世超偵查中之證詞，其對於何通通訊譯文
    內容有交易成功、何通通訊譯文並沒有交易成功均分別清楚
    ，且依據與被告之通訊監察譯文內容，對於各次毒品交易之
    價格、種類、地點，及被告曾以提供1 根菸量之海洛因無償
    予其現場施用等情亦一一詳述，其中譯文中所提及「要忍一
    下」、「能不能動」、「要弄一管」為何意思，亦說明在卷
    ；又證人陳世超於本院審理中自陳與被告為結拜兄弟，感情
    很好等情，被告亦稱與其無任何嫌隙，是證人陳世超亦無何
    構陷被告之可能，堪認其於偵查中經具結之證詞應屬事實。
  (四)另被告及辯護人對於證人陳言明於偵查中證述之證據能力雖
    無意見（見本院卷第249 頁），然被告以證人陳言明之國語
    能力不佳，故偵查中以筆談方式所為之內容非其真意，且證
    人陳言明偵查及審理中證詞矛盾，並非實在等詞為辯。證人
    陳言明於本院審理中對於如何與被告聯繫購買及取得毒品等
    情雖與偵查中證述不同，惟經提示其偵查筆錄時則確認先前
    證詞為實在，審理中因時間太久忘記了，偵查中所說都是依
    當時記得的陳述，有能力可以閱覽國字，對於檢察官所訊問
    之內容均瞭解等情（見本院卷第178 頁反面、第182 、180
    頁），而確認其先前偵查中證詞之內容，且證人陳言明於本
    院審理中接受詰問時已係99年12月22日，距離其向被告購買
    毒品之時，已有半年，證人陳言明陳稱因時間太久所以忘記
    等詞，非不可採，另有前開證人陳言明涉施用毒品案件之濫
    用藥物檢驗報告、偵辦毒品案件尿液檢體委驗單及宣示判決
    筆錄，均可佐證人陳言明先前於偵查中證詞之可信，是被告
    上開辯詞，亦無可採。
  (五)辯護人為被告辯以證人蕭佳明於偵查中前後二次關於向被告
    購買毒品究係由被告親自送到或由小弟送到之說詞矛盾不一
    ，顯非實在云云。惟證人蕭佳明於98年6 月24日接受檢察官
    訊問時，檢察官係接續「98年5 月3 日18時有在臺北市向連
    國偉購買毒品」及「使用0000000000電話與綽號沙士之林志
    祐聯絡購買毒品事宜」等問題詢問證人蕭佳明，另於98年8
    月5 日接受檢察官訊問時，檢察官則先詢問證人蕭佳明向被
    告購買過毒品否？證人蕭佳明答稱「有，買過很多次」，檢
    察官嗣接續詢問「扣案2 包安非他命來源」，證人蕭佳明始
    回答「買的時間是我被抓的前一天，就是98年6 月24日凌晨
    1 、2 點，是林志祐本人送過來龍米路1 段276 號的檳榔攤
    給我，我以1,000 元買1 包，他另外送我1 小包，所以總共
    是2 包」等詞（見第2090號他字卷第11、140 頁），顯見證
    人蕭佳明二次作證乃係根據檢察官不同問題內容所為之回答
    ，難認有何矛盾之情，且此部分亦經證人蕭佳明於本院審理
    中到庭詳述在卷，是辯護人前開辯護之詞，尚難憑採。
  (六)被告復辯以「沙士」非伊綽號，譯文中雖有講到毒品，但是
    因為伊與證人之藥頭為同一人，證人打電話詢問藥頭是否在
    伊處所，請藥頭趕快回去等詞。然證人呂清雲、陳世超、陳
    世浩及蕭佳明均一致指綽號「沙士」之人即為被告，其中證
    人陳世超、蕭佳明等人均為與被告認識甚久之朋友，亦均稱
    係最近認識被告之其他朋友才知被告有「沙士」之綽號等情
    ，而依卷附通訊監察譯文均係證人直接詢問被告有關毒品之
    事宜，毫無任何被告所指詢問另外藥頭所在或委請被告通知
    藥頭之內容，被告前開辯解，亦屬卸責之詞，不足採信。
三、對檢察官誤會之說明：
  (一)被告於98年5 月26日凌晨某時許販賣第一級毒品予證人呂清
    雲部分即起訴書附表一編號3 之「98年5 月26日凌晨某時」
    該次犯行，依上開證人呂清雲證述之內容，伊當次係交付10
    ,000元予「阿勳」之人，然佐以同日凌晨零時32分45秒證人
    呂清雲以所使用0000000000號行動電話與被告所使用000000
    0000號行動電話內容：「呂清雲：你跟沙士說我拿到了，我
    先拿1 萬給他，差3 千我明天再拿給他」及同日凌晨零時33
    分36秒證人呂清雲以所使用0000000000號行動電話與「阿勳
    」之人所使用0000000000號行動電話內容：「阿勳：兄仔，
    不是1 萬3 嗎？呂清雲：我跟沙士講了，先拿1 萬給他。阿
    勳：你有跟他講喔。呂清雲：我跟他講了。阿勳：好」，堪
    認該次被告係以13,000元價格販賣海洛因予證人呂清雲，惟
    證人呂清雲於交易當時僅先支付10,000元給前往交易之「阿
    勳」，是起訴書附表一編號3 所載被告於「98年5 月26日凌
    晨某時」販賣海洛因之交易價格應為13,000元，至起訴書所
    載10,000元係證人呂清雲所交付之款項，被告另就3,000 元
    部分尚未收取，應予更正。
  (二)被告於98年4 月17日某時以2,000 之價格販賣重量不詳之海
    洛因1 包予證人陳世浩部分即起訴書附表一編號5 之「98年
    4 月11日14時10分」該次之販賣海洛因犯行，依98年4 月11
    日下午2 時10分15秒證人陳世浩與被告之通訊監察譯文及證
    人陳世浩之證詞，其以前開通聯與被告聯繫確認交易之內容
    後，係於「下禮拜五」即4 月17日驗尿後當日始前往拿取海
    洛因，是起訴書附表所載之「98年4 月11日14時10分」應係
    其二人聯繫交易之通訊時間，而被告該次販賣海洛因犯行既
    遂之時間應為98年4 月17日某時，檢察官上開所載應有誤會
    ，爰予更正之。
  (三)被告於98年5 月8 日以6,000 元、1,000 元之價格販賣2 公
    克甲基安非他命及1 小包重量不詳之海洛因予證人陳世超部
    分即起訴書附表一編號2 「98年5 月8 日22時29分」、「98
    年5 月8 日23時57分」之販賣甲基安非他命、海洛因犯行，
    依「98年5 月8 日23時57分」之譯文「陳世超：白色那個呢
    ？被告：不是有拿過去了？」等內容及證人陳世超證述，此
    係前一通電話拿來之毒品等詞（見第2090號他字卷第20頁）
    ，且依起訴書附表之記載該二次交易地點均為「臺北縣淡水
    鎮○○街0 段000 巷00號1 樓」，僅係檢察官於被告販賣甲
    基安非他命該次另載「肥龍炸雞店」之店名，然亦不影響此
    同一性，復無其他證據證明毒品交付既遂之時間、地點不同
    ，堪認證人陳世超是以同一通電話與被告聯繫購買海洛因、
    甲基安非他命，而被告亦係同時交付此二種毒品而與證人陳
    世超交易完成，是被告此部分所犯應係一行為觸犯販賣第一
    級毒品、販賣第二級毒品二罪名，為想像競合犯，檢察官認
    此二犯行應係數罪併罰（見本院卷第253 頁反面），容有誤
    會。
  (四)又被告於98年6 月24日凌晨1 、2 時許販賣甲基安非他命予
    證人蕭佳明即起訴書附表一編號1 部分，依前開證人蕭佳明
    所為證述，伊係以1,000 元之價格向被告購買甲基安非他命
    ，而被告所交付之數量則為甲基安非他命2 包，此亦有前開
    證人蕭佳明所涉施用毒品案件之移送書等可參，是起訴書記
    載交易之數量為甲基安非他命1包，亦有誤會。
  (五)依前揭證人呂清雲之證述，98年5 月20日、98年5 月26日之
    交易分別係真實姓名年籍不詳之成年男子綽號「阿輝」、「
    阿勳」之人交付毒品予其；另依證人陳世浩之證詞，98年3
    月25日之交易是去真實姓名年籍不詳之成年男子綽號「阿弟
    」住處跟「阿弟」拿毒品，98年3 月31日之交易為被告指示
    真實姓名年籍不詳之成年男子綽號「恐龍」之人拿毒品到「
    阿弟」家與證人陳世浩交易，98年4 月20日該次交易是被告
    指示「阿弟」先拿甲基安非他命回淡水，再由其前去向「阿
    弟」拿，98年5 月8 日及同年月16日之交易則是被告指示真
    實姓名年籍不詳之成年男子「啞巴」之人拿毒品給證人陳世
    浩；另依證人陳世超之證詞，98年5 月4 日之交易係被告指
    示小弟真實姓名年籍不詳之成年男子綽號「恐龍」之人拿甲
    基安非他命至證人陳世超店內與其交易，而98年5 月8 日之
    交易則是被告指示真實姓名年籍不詳之成年男子將海洛因及
    甲基安非他命攜往其店內與其交易，是就前開各次交易之販
    賣犯行應認被告分別與真實姓名年籍不詳之成年男子綽號「
    阿輝」、「阿勳」、「阿弟」、「恐龍」、「啞巴」及其他
    不詳姓名年籍之小弟有犯意聯絡及行為分擔，為共同正犯。
    檢察官於偵查中雖曾詢問證人陳世浩「啞巴」之人是否為陳
    言明，惟證人陳世浩證稱不知「啞巴」之人真實姓名，而證
    人陳言明於本院審理中雖不否認認識證人陳世浩、陳世超、
    呂清雲等人，惟否認曾為被告送毒品予其他人，是尚無證據
    證明證人陳世浩所指「啞巴」即為證人陳言明，此部分應由
    檢察官另行偵辦；至證人陳世浩雖證述多次交易係在「阿弟
    」住處，然其並未就各該次「阿弟」雖擔負之行為為何進一
    步說明，復於本院審理中否認此節，是尚無從確認此部分之
    交易該真實姓名年籍不詳之成年男子綽號「阿弟」之人亦為
    共同正犯，均附此說明。
  (六)再依前開證人呂清雲、陳世浩、陳言明所為證述內容，如犯
    罪事實欄二(一)被告尚未向證人呂清雲收取到3,000 元價金
    、犯罪事實欄二(二)、被告尚未向證人陳世浩收取到2,50
    0 元、3,000 元價金、犯罪事實欄二(三)被告尚未向證人陳言
    明收取到2,000 元價金，檢察官就此部分漏未載明，應予補
    充。
四、論罪科刑之法律及量刑審酌之理由：
  (一)被告如犯罪事實欄二(一)至、(二)至、(三)至所示之
    行為後，毒品危害防制條例第4 條於98年5 月20日修正公布
    ，針對當次公布之修正條文，未另訂施行日期，至原毒品危
    害條例條例第36條所規定：「本條例自公布後六個月施行。
    」，核其所稱「本條例」係指係92年7 月9 日修正公布之該
    條例，並非指98年5 月20日公布之部分修正條文。是98年5
    月20日公布之毒品危害防制條例修正條文之生效日期，應依
    中央法規標準法第13條對於法規生效施行日之規範，自公布
    日起至第3 日即98年5 月22日發生效力。據此，本案被告所
    犯如犯罪事實欄二(一)至、(二)至、(三)至部分應依
    刑法第2 條第1 項「按行為後法律有變更者，適用行為時之
    法律，但行為後之法律有利於行為人者，適用最有利於行為
    人之法律」之規定，依「從舊從輕」原則而為比較，經比較
    修正前後之規定，修正後之規定，得併科之罰金提高，故應
    以被告上開行為時之規定對被告較為有利。按海洛因、甲基
    安非他命分別為毒品危害防制條例第2 條第2 項第1 款、第
    2 款所稱之第一級、第二級毒品，依法均不得販賣、轉讓及
    持有。是核被告如犯罪事實欄二(一)至、(二)、、、
    、、、、(三)所為係違反修正前毒品危害防制條例
    第4 條第1 項販賣第一級毒品罪，共十三罪，如犯罪事實欄
    二(二)至、至、、、、至、、(三)至
    所為係違反修正前毒品危害防制條例第4 條第2 項販賣第二
    級毒品罪，共十六罪，如犯罪事實欄二(一)、(二)所為係違
    反修正後毒品危害防制條例第4 條第1 項販賣第一級毒品罪
    ，共二罪，如犯罪事實欄二(三)、(四)所為係違反修正後毒品危
    害防制條例第4 條第2 項販賣第二級毒品罪，共二罪，又被
    告如犯罪事實欄三(一)所為係違反毒品危害防制條例第8 條第
    1 項轉讓第一級毒品罪，共三罪。被告販賣、轉讓第一級毒
    品海洛因前持有第一級毒品海洛因、販賣第二級毒品甲基安
    非他命前持有第二級毒品甲基安非他命之低度行為，均應分
    別為販賣、轉讓之高度行為所吸收，均不另論罪。
  (二)被告所為如犯罪事實欄二(一)、部分犯行與真實姓名年籍
    不詳綽號「豆子」之成年男子、如犯罪事實欄二(一)部分犯
    行與真實姓名年籍不詳綽號「阿輝」之成年男子、如犯罪事
    實欄二(一)部分犯行與真實姓名年籍不詳綽號「阿勳」之成
    年男子、如犯罪事實欄二(二)、、部分犯行與真實姓名
    年籍不詳綽號「阿弟」之成年男子、如犯罪事實欄二(二)、
    (三)部分犯行與真實姓名年籍不詳綽號「恐龍」之成年男子
    、如犯罪事實欄二(二)、部分犯行與真實姓名年籍不詳綽
    號「啞巴」之成年男子、如犯罪事實欄二(三)部分犯行與真
    實姓名年籍不詳之成年男子，分別有犯意聯絡、行為分擔，
    分別為共同正犯。
  (三)又被告所涉如犯罪事實欄三所示之轉讓第一級毒品部分，因
    被告均矢口否認有何於各該時間、地點之轉讓犯行，而證人
    陳世浩、陳世超於偵查中所為之證述亦就海洛因之重量部分
    表示不清楚或僅表示約1 根菸之量，是無證據證明被告此部
    分所轉讓之海洛因已逾毒品危害防制條例第8 條第6 項所規
    定之數量，自應從有利於被告之認定，自無該項加重其刑規
    定之適用，亦附此說明。
  (四)被告所為如犯罪事實欄二(二)、、、(三)部分係一行為
    觸犯販賣第一級毒品罪、販賣第二級毒品罪二罪，均為想像
    競合犯，分別依刑法第55條規定，均從較重之販賣第一級毒
    品罪處斷。
  (五)被告所犯如上開數罪，均犯意各別，行為互殊，均應分論併
    罰之。
  (六)被告有如犯罪事實欄一所載犯罪科刑，甫於96年9 月7 日易
    科罰金執行完畢，有臺灣高等法院被告前案紀錄表在卷可稽
    ，於5 年內分別故意再犯本件如附表一、二所示最重本刑為
    有期徒刑以上之罪，為累犯，除依刑法第64條第1 項、第65
    條第1 項規定，毒品危害防制條例第4 條第1 項法定刑中死
    刑、無期徒刑部分及同條第2 項法定刑為無期徒刑部分，不
    得加重外，均應依刑法第47條第1 項加重其刑。
  (七)又被告經查獲販賣第一級毒品海洛因之次數及金額均尚屬有
    限，且販賣第一級毒品之法定刑為「死刑或無期徒刑；處無
    期徒刑者，得併科新臺幣一千萬元以下罰金」，然同為販賣
    毒品之人，其原因動機不一，犯罪情節未必盡同，或有大盤
    毒梟者，亦有中、小盤之分，甚或僅止於吸毒者友儕間為求
    互通有無之有償轉讓者亦有之，其販賣行為所造成危害社會
    之程度自屬有異，法律科處此類犯罪，所設之法定最低本刑
    卻同為「死刑或無期徒刑」，不可謂不重，於此情形，倘依
    其情狀處以有期徒刑，即足以懲儆，並可達防衛社會之目的
    者，自非不可依客觀之犯行與主觀之惡性二者加以考量其情
    狀，是否有可憫恕之處刑，以符合罪刑相當原則，據此，審
    酌就被告所販賣之第一級毒品海洛因之數量尚屬非鉅，次數
    亦非多，各次販賣所得為數千元至萬元間，與多次、大量出
    售第一級毒品，賺取巨額價差者，尚屬有別，其以情節論，
    惡性容非重大不赦，若就販賣第一級毒品科處最輕本刑死刑
    或無期徒刑，尚嫌過重，實屬情輕法重而有堪資憫恕之處，
    爰就被告所為販賣第一級毒品部分，均依刑法第59條規定酌
    減其刑，並均先加後減。
  (八)爰審酌被告有如前述犯罪科刑，素行不端，且顯見前揭犯罪
    科刑均未使其知所警惕，被告不僅自己施用戕害身心之海洛
    因、甲基安非他命，又進而販賣予友人，藉此牟利，影響所
    及，非僅他人之生命、身體將可能受其侵害，社會、國家之
    法益亦不能免，為害之鉅，當非個人一己之生命、身體法益
    所可比擬，自應嚴厲規範，又被告於犯罪後並未坦承犯行之
    犯罪後態度，及其販賣、轉讓之數量等一切情狀，分別量處
    如附表一、二主文欄所示之刑，並定其應執行之刑。
  (九)沒收部分：
  未扣案之被告販賣毒品所得（分別如附表一所示，共計148,
    500 元），係被告犯毒品危害防制條例第4 條之罪所得之財
    物，均應依同條例第19條第1 項規定於各該有罪主文項下併
    宣告沒收之，如全部或一部不能沒收時，以其財產抵償之，
    又按沒收含有保安處分之性質，在剝奪犯罪者因犯罪而取得
    之財產上利益，以遏止犯罪，與罰金屬刑罰之性質有別，毒
    品危害防制條例第19條第1 項規定「犯第4 條至第9 條、第
    12條、第13條或第14條第1 項、第2 項之罪者，其供犯罪所
    用或因犯罪所得之財物，均沒收之，如全部或一部不能沒收
    時，追徵其價額或以其財產抵償之」，係刑法第38條第1 項
    第2 款、第3 款沒收之特別規定，於共同正犯，因其犯罪所
    得係合併計算，且於全部或一部不能沒收時以其財產抵償之
    ，為避免執行時發生重複沒收、抵償之情形，故各共同正犯
    之間係採連帶沒收主義，於裁判時則諭知連帶沒收，最高法
    院98年度台上字第7883 號 、第7459號判決均同此見解，是
    本案如犯罪事實欄二(一)、部分販賣毒品所得10,000元、
    5,000 元為被告與真實姓名年籍不詳綽號「豆子」之成年男
    子共同販賣毒品所得財物、如犯罪事實欄二(一)部分販賣毒
    品所得10,000元為被告與真實姓名年籍不詳綽號「阿輝」之
    成年男子共同販賣毒品所得財物、如犯罪事實欄二(一)部分
    販賣毒品所得10,000元為被告與真實姓名年籍不詳綽號「阿
    勳」之成年男子共同販賣毒品所得財物、如犯罪事實欄二(二)
    、、部分販賣毒品所得8,000 元、5,000 元、7,000
    元為被告與真實姓名年籍不詳綽號「阿弟」之成年男子共同
    販賣毒品所得財物、如犯罪事實欄二(二)、(三)部分販賣毒
    品所得6,000 元、3,000 元為被告與真實姓名年籍不詳綽號
    「恐龍」之成年男子共同販賣毒品所得財物、如犯罪事實欄
    二(二)、部分販賣毒品所得3,000 元、3,000 元為被告與
    真實姓名年籍不詳綽號「啞巴」之成年男子共同販賣毒品所
    得財物、如犯罪事實欄二(三)部分販賣毒品所得7,000 元為
    被告與真實姓名年籍不詳之成年男子共同販賣毒品所得財物
    ，均經本院認定如前，應連帶沒收之，如全部或一部不能沒
    收時，則應連帶抵償之。
  另按犯毒品危害防制條例第4 條第1 項、第2 項之販賣第一
    級、第二級毒品罪者，其因犯罪所得之財物，沒收之，如全
    部或一部不能沒收時，追徵其價額或以其財產抵償之，同條
    例第19條第1 項雖有明文。然所稱因犯罪所得之財物，係以
    實際所得者為限，苟無所得或尚未取得者，即無從為沒收、
    追徵或以財產抵償之諭知，最高法院99年度台上字第5840號
    判決即同此見解，是如犯罪事實欄二(一)被告尚未向證人呂
    清雲收取到3,000 元價金、犯罪事實欄二(二)、被告尚未
    向證人陳世浩收取到2,500 元、3,000 元價金、犯罪事實欄
    二(三)被告尚未向證人陳言明收取到2,000 元價金，均如前所
    認定，是被告就此部分均未取得，自無從宣告沒收。
  末查，被告係向真實姓名年籍不詳之人購入前開與各證人聯
    繫所使用之行動電話號碼SIM 卡後，以2 支不詳廠牌行動電
    話輪流插入使用乙節，業據被告供述在卷（見本院卷第251
    頁及反面），是上開各行動電話號碼SIM 卡並非被告所有，
    至各該不詳廠牌行動電話2 支亦不能證明為專供被告犯販賣
    毒品罪所用之物，且均未扣案，亦無證據證明現仍存在，復
    非違禁物，是亦均不予宣告沒收，亦併此敘明。
貳、無罪部分：
一、公訴意旨略以：被告明知海洛因、甲基安非他命為毒品危害
    防制條例第2 條第2 項第1 款、第2 款所規定之第一、二級
    毒品，不得非法持有、販賣、轉讓，竟基於販賣第一級毒品
    海洛因、第二級毒品甲基安非他命之犯意，先於98年4 月29
    日23時28分在新北市○○區○○街0 段○○○○○○○○○
    ○號「阿弟」之住處以各3,000 元之價格販賣第一級毒品海
    洛因8 分之1 錢、第二級毒品甲基安非他命1 公克予陳世浩
    ，另於98年5 月14日15時55分在臺北市北投區明德捷運站附
    近以3,000 元之價格販賣8 分之1 錢海洛因予陳世浩（即起
    訴書附表一編號5 之98年4 月29日23時28分、98年5 月14日
    15時55分之犯行，詳如附表四所示），因認此部分另涉毒品
    危害防制條例第4 條第1 項、第2 項販賣第一級毒品、販賣
    第二級毒品罪嫌。
二、按犯罪事實應依證據認定之，無證據不得認定犯罪事實；不
    能證明被告犯罪者，應諭知無罪之判決，刑事訴訟法第 154
    條第2 項、第301 條第1 項分別定有明文。又事實之認定，
    應憑證據，如未能發現相當證據，或證據不足以證明，自不
    能以推測或擬制之方法，為裁判基礎；且認定犯罪事實所憑
    之證據，雖不以直接證據為限，間接證據亦包括在內，然而
    無論直接證據或間接證據，其為訴訟上之證明，須於通常一
    般之人均不致有所懷疑，而得確信其為真實之程度者，始得
    據為有罪之認定，倘其證明尚未達到此一程度，而有合理之
    懷疑存在而無從使事實審法院得有罪之確信時，即應由法院
    為諭知被告無罪之判決，有最高法院40年台上字第86號判例
    、76年台上字第4986號判例可資參照。次按刑事訴訟法第16
    1 條已於91年2 月8 日修正公布，修正後同條第1 項規定：
    檢察官就被告犯罪事實，應負舉證責任，並指出證明之方法
    。因此，檢察官對於起訴之犯罪事實，應負提出證據及說服
    之實質舉證責任。倘其所提出之證據，不足為被告有罪之積
    極證明，或其闡明之證明方法，無從說服法官以形成被告有
    罪之心證，基於無罪推定之原則，自應為被告無罪判決之諭
    知，更有最高法院92年台上字第128 號判例意旨足參。
三、公訴人認被告涉有如附表四所示犯行，無非以證人陳世浩於
    偵查中之證詞、上開時間之通訊監察書暨通訊監察譯文等為
    其論據。訊之被告雖不否認有前揭時間與證人陳世浩之通聯
    內容，惟否認有何販賣第一級毒品海洛因、第二級毒品甲基
    安非他命之犯行，辯稱：伊通聯之內容是證人打電話詢問共
    同毒品來源之藥頭是否在伊處所，請伊告知藥頭證人要購買
    毒品等詞。
四、經查：
  (一)被告所辯譯文之內容是證人詢問共同藥頭所在云云，並非可
    採，已如前壹有罪部分二、(六)所述，惟按認定犯罪事實應依
    證據，為刑事訴訟法所明定，故被告否認犯罪事實所持之辯
    解，縱屬不能成立，仍非有積極證據足以證明其犯罪行為，
    不能遽為有罪之認定，亦有最高法院30年上字第1831號判例
    意旨可資參照。是被告此部分之辯解縱非可採，仍應有其他
    證據足證被告有上開檢察官所指犯行，始能為有罪之認定。
  (二)證人陳世浩以0000000000號行動電話與被告所使用00000000
    00號行動電話在98年4 月29日晚間11時28分20秒聯繫，內容
    為「陳世浩：士哥麻煩你一個放在阿弟那邊，我明天早上我
    再過去拿。被告：哪一種？陳世浩：都要各一個。被告：好
    。陳世浩：不要讓我哥知道。被告：他昨天不是有幫你拿？
    陳世浩：少4 分之1 ，我不想讓他知道。被告：好。」（見
    第2090號他字卷第103 頁），然證人陳世浩於檢察官提示此
    通通訊監察譯文時所為證述內容卻係：這通電話之就是4 月
    28日早上6 點半伊有去「阿弟」家拿安非他命1 公克和海洛
    因8 分之1 錢，價錢都是3,000 元，總共6,000 元等情（見
    第2090號他字卷第94頁），是證人陳世浩前開證述之內容究
    係針對98年4 月29日該次通聯所約定交易之內容？抑或其所
    稱98年4 月28日早上6 時30分前往「阿弟」住處以各3,00 0
    元購得安非他命1 公克和海洛因8 分之1 錢之情？實有疑義
    。況依譯文內容，證人陳世浩係「明天」即應係通聯之翌日
    即98年4 月30日前往交易，復與證人陳世浩證述之交易時間
    「4 月28日早上6 點半」有異，而證人陳世浩於本院審理中
    就通聯對象均稱不記得，亦否認向被告購得毒品，從而如附
    表四所示之98年4 月29日23時28分之交易內容究係為何，尚
    屬不能證明。
  (三)證人陳世浩以0000000000號行動電話與被告所使用00000000
    00、0000000000號行動電話在98年5 月14日下午2 時48分33
    秒、同日下午3 時55分43秒聯繫之通訊內容分別為「被告：
    你剛是不是兩個都拿82？陳世浩：我兩個都拿81，阿弟仔的
    部分我待會馬上過去他那邊，有多的我會拿給他，沒有多的
    就我自己的，這樣你比較好做。被告：好，晚點我要收了，
    今天老闆要錢。陳世浩：好，我知道。」、「陳世浩：剛才
    所有的女的剛剛好，我的有他的也有，這樣的話我拿男的給
    他。被告；他也是要女的耶。陳世浩：可是他會給你錢嗎？
    被告：你幫我挖一些給他？陳世浩：我就說東西是我的，看
    他怎麼講。被告：我想說他都有挖去說。陳世浩：因為你的
    是剛剛好，還是我弄給他。被告：你弄給他啦。陳世浩：好
    ，我知道。」（見第2090號他字卷第105 頁），而證人陳世
    浩就此部分譯文證以：這二通電話中間，其有買到海洛因8
    分之1 錢3,000 元，只付1,000 元，尚欠2,000 元，交易地
    點在被告太太工作地點大約是在北投明德捷運站附近，是被
    告本人與其交易等詞（見第2090號他字卷第94頁），是證人
    陳世浩關於交易之內容係稱向被告購得海洛因8 分之1 錢，
    然被告與其於譯文中則分別稱「是不是兩個都拿82」、「我
    兩個都拿81」，則證人陳世浩所購得係「81」或「82」，又
    「兩個」究係何所指？此又與譯文後段所述「多的拿給阿弟
    」、「挖一些給他」有何關係？均未見證人陳世浩進一步說
    明，而難確認其證詞與譯文之一致性，而證人陳世浩於本院
    審理中就通聯對象均稱不記得，亦否認向被告購得毒品，從
    而如附表四所示之98年5 月14日15時55分之交易內容究係為
    何，亦屬不能證明。
五、綜上所述，證人陳世浩所為之證述既難與前開通訊監察譯文
    相合，是檢察官所舉之證據不能證明被告確實涉及如附表四
    所示犯行，不能使本院得有罪之確信，此外，復查無其他證
    據足證被告確有公訴人所指此部分販賣第一級毒品、第二級
    毒品犯行，均不能證明被告犯罪，自應就附表四所示部分均
    為被告無罪判決之諭知。
據上論斷，應依刑事訴訟法第299 條第1 項前段、第301 條第1
項，毒品危害防制條例第8 條第1 項、第19條第1 項，修正前毒
品危害防制條例第4 條第1 項、第2 項，修正後毒品危害防制條
例第4 條第1 項、第2 項，刑法第11條、第2 條第1 項前段、第
28條、第55條、第47條第1 項、第59條、第51條第5 款，判決如
主文。
本案經檢察官許恭仁到庭執行職務
中    華    民    國  100     年    1     月    28    日
                  刑事第八庭  審判長法  官  楊皓清
                                    法  官  張明儀
                                    法  官  黎惠萍
以上正本證明與原本無異。
如不服本判決應於收受送達後10日內向本院提出上訴書狀，並應
敘述具體理由。其未敘述上訴理由者，應於上訴期間屆滿後20日
內向本院補提理由書( 均須按他造當事人之人數附繕本) 「切勿
逕送上級法院」。
                                    書記官  林志忠
中    華    民    國  100     年    1     月    28    日
附錄本案論罪科刑法條全文
修正前毒品危害防制條例第4 條
製造、運輸、販賣第一級毒品者，處死刑或無期徒刑；處無期徒
刑者，得併科新臺幣1 千萬元以下罰金。
製造、運輸、販賣第二級毒品者，處無期徒刑或7 年以上有期徒
刑，得併科新臺幣7 百萬元以下罰金。
製造、運輸、販賣第三級毒品者，處5 年以上有期徒刑，得併科
新臺幣5百萬元以下罰金。
製造、運輸、販賣第四級毒品者，處3 年以上10年以下有期徒刑
，得併科新臺幣3百萬元以下罰金。
製造、運輸、販賣專供製造或施用毒品之器具者，處1 年以上7
年以下有期徒刑，得併科新臺幣1百萬元以下罰金。
前五項之未遂犯罰之。
修正後毒品危害防制條例第4 條
製造、運輸、販賣第一級毒品者，處死刑或無期徒刑；處無期徒
刑者，得併科新臺幣2千萬元以下罰金。
製造、運輸、販賣第二級毒品者，處無期徒刑或7 年以上有期徒
刑，得併科新臺幣1 千萬元以下罰金。
製造、運輸、販賣第三級毒品者，處5 年以上有期徒刑，得併科
新臺幣7百萬元以下罰金。
製造、運輸、販賣第四級毒品者，處3 年以上10年以下有期徒刑
，得併科新臺幣3百萬元以下罰金。
製造、運輸、販賣專供製造或施用毒品之器具者，處1 年以上7
年以下有期徒刑，得併科新臺幣1百萬元以下罰金。
前五項之未遂犯罰之。
毒品危害防制條例第8 條
轉讓第一級毒品者，處1 年以上7 年以下有期徒刑，得併科新臺
幣1 百萬元以下罰金。
轉讓第二級毒品者，處6 月以上5 年以下有期徒刑，得併科新臺
幣70萬元以下罰金。
轉讓第三級毒品者，處3 年以下有期徒刑，得併科新臺幣30萬元
以下罰金。
轉讓第四級毒品者，處1 年以下有期徒刑，得併科新臺幣10萬元
以下罰金。
前四項之未遂犯罰之。
轉讓毒品達一定數量者，加重其刑至二分之一，其標準由行政院
定之。
附表一：
┌────┬──────────┬──────────┐
│販賣之  │販賣之時間、地點、  │主文                │
│對象    │內容                │                    │
├────┼──────────┼──────────┤
│呂清雲  │(一)98年2 月6 日下午1 │林志祐販賣第一級毒品│
│        │  、2 時許之間，在國│，累犯，處有期徒刑拾│
│        │  道一號高速公路林口│捌年，未扣案之販賣第│
│        │  交流道附近處，以新│一級毒品所得新台幣壹│
│        │  臺幣（下同）10,000│萬元沒收，如全部或一│
│        │  元價格販賣重量不詳│部不能沒收時，以其財│
│        │  之海洛因1 包，嗣因│產抵償之。          │
│        │  林志祐所交付之海洛│                    │
│        │  因重量有誤而於同日│                    │
│        │  晚間某時許，在同一│                    │
│        │  地點補足2.3 公克海│                    │
│        │  洛因予呂清雲。    │                    │
│        ├──────────┼──────────┤
│        │(二)98年3 月12日中午某│林志祐販賣第一級毒品│
│        │  時許，在林志祐位於│，累犯，處有期徒刑拾│
│        │  新北市林口區文化三│捌年，未扣案之販賣第│
│        │  路某住處，以5,000 │一級毒品所得新台幣伍│
│        │  元價格販賣重量不詳│仟元沒收，如全部或一│
│        │  之海洛因1 包。    │部不能沒收時，以其財│
│        │                    │產抵償之。          │
│        ├──────────┼──────────┤
│        │(三)98年3 月19日晚間某│林志祐共同販賣第一級│
│        │  時許，與真實姓名年│毒品，累犯，處有期徒│
│        │  籍不詳綽號「豆子」│刑拾捌年，未扣案之共│
│        │  之成年男子，共同在│同販賣第一級毒品所得│
│        │  不詳地點，以15,000│新台幣壹萬伍仟元應與│
│        │  元價格販賣重量不詳│真實姓名年籍不詳綽號│
│        │  之海洛因1 包。    │「豆子」之人連帶沒收│
│        │                    │，如全部或一部不能沒│
│        │                    │收時，應以其等之財產│
│        │                    │連帶抵償之。        │
│        ├──────────┼──────────┤
│        │(四)98年4 月7 日晚間某│林志祐共同販賣第一級│
│        │  時許，與真實姓名年│毒品，累犯，處有期徒│
│        │  籍不詳綽號「豆子」│刑拾捌年，未扣案之共│
│        │  之成年男子，共同在│同販賣第一級毒品所得│
│        │  不詳地點，以5,000 │新台幣伍仟元應與真實│
│        │  元價格販賣重量不詳│姓名年籍不詳綽號「豆│
│        │  之海洛因1 包。    │子」之人連帶沒收，如│
│        │                    │全部或一部不能沒收時│
│        │                    │，應以其等之財產連帶│
│        │                    │抵償之。            │
│        ├──────────┼──────────┤
│        │(五)98年5 月20日夜間某│林志祐共同販賣第一級│
│        │  時，在桃園市國際路│毒品，累犯，處有期徒│
│        │  「貴族世家」店外，│刑拾捌年，未扣案之共│
│        │  與真實姓名年籍不詳│同販賣第一級毒品所得│
│        │  綽號「阿輝」之成年│新台幣壹萬元應與真實│
│        │  男子，共同以10,000│姓名年籍不詳綽號「阿│
│        │  元價格販賣重量不詳│輝」之人連帶沒收，如│
│        │  之海洛因1 包。    │全部或一部不能沒收時│
│        │                    │，應以其等之財產連帶│
│        │                    │抵償之。            │
│        ├──────────┼──────────┤
│        │(六)98年5 月26日凌晨某│林志祐共同販賣第一級│
│        │  時，在桃園市國際路│毒品，累犯，處有期徒│
│        │ 「貴族世家」店外， │刑拾捌年，未扣案之共│
│        │  與真實姓名年籍不詳│同販賣第一級毒品所得│
│        │  綽號「阿勳」之成年│新台幣壹萬元應與真實│
│        │  男子，共同以13,000│姓名年籍不詳綽號「阿│
│        │  元價格販賣重量不詳│勳」之人連帶沒收，如│
│        │  之海洛因1 包，惟尚│全部或一部不能沒收時│
│        │  欠3,000 元款項未收│，應以其等之財產連帶│
│        │  取。              │抵償之。            │
├────┼──────────┼──────────┤
│陳世浩  │(一)98年3 月21日晚間某│林志祐販賣第二級毒品│
│        │  時，在林志祐位於新│，累犯，處有期徒刑拾│
│        │  北市林口區某住處，│年，未扣案之販賣第二│
│        │  以5,000 元價格販賣│級毒品所得新台幣伍仟│
│        │  2 公克之甲基安非他│元沒收，如全部或一部│
│        │  命。              │不能沒收時，應以其財│
│        │                    │產抵償之。          │
│        ├──────────┼──────────┤
│        │(二)98年3 月23日晚間某│林志祐販賣第二級毒品│
│        │  時許，在新北市淡水│，累犯，處有期徒刑拾│
│        │  區水源街2 段之真實│年，未扣案之販賣第二│
│        │  姓名年籍不詳、綽號│級毒品所得新台幣伍仟│
│        │  「阿弟」之住處，以│元沒收，如全部或一部│
│        │  5,000 元價格販賣2 │不能沒收時，應以其財│
│        │  公克之甲基安非他命│產抵償之。          │
│        │  。                │                    │
│        ├──────────┼──────────┤
│        │(三)98年3 月24日晚間某│林志祐販賣第一級毒品│
│        │  時許，在新北市淡水│，累犯，處有期徒刑拾│
│        │  區水源街2 段之真實│捌年，未扣案之販賣第│
│        │  姓名年籍不詳綽號「│一級毒品所得新台幣壹│
│        │  阿弟」之住處，以1,│仟元沒收，如全部或一│
│        │  000 元價格販賣重量│部不能沒收時，應以其│
│        │  不詳之海洛因1包。 │財產抵償之。        │
│        ├──────────┼──────────┤
│        │(四)98年3 月25日晚間某│林志祐共同販賣第二級│
│        │  時許，在上開「阿弟│毒品，累犯，處有期徒│
│        │  」住處，與真實姓名│刑拾年，未扣案之共同│
│        │  年籍不詳綽號「阿弟│販賣第二級毒品所得新│
│        │  」之成年男子，共同│台幣捌仟元應與真實姓│
│        │  以8,000 元價格販賣│名年籍不詳綽號「阿弟│
│        │  8 分之1 錢（即約4 │」之人連帶沒收，如全│
│        │  公克）之甲基安非他│部或一部不能沒收時，│
│        │  命。              │應以其等之財產連帶抵│
│        │                    │償之。              │
│        ├──────────┼──────────┤
│        │(五)98年3 月31日晚間某│林志祐共同販賣第一級│
│        │  時許，在前開「阿弟│毒品，累犯，處有期徒│
│        │  」住處，與真實姓名│刑拾捌年陸月，未扣案│
│        │  年籍不詳綽號「恐龍│之共同販賣第一級、第│
│        │  」之成年男子，共同│二級毒品所得新台幣陸│
│        │  以各3,000 元之價格│仟元應與真實姓名年籍│
│        │  販賣1 公克甲基安非│不詳綽號「恐龍」之人│
│        │  他命及8 分之1 錢海│連帶沒收，如全部或一│
│        │  洛因。            │部不能沒收時，應以其│
│        │                    │等之財產連帶抵償之。│
│        │                    │                    │
│        ├──────────┼──────────┤
│        │(六)98年4 月5 日晚間某│林志祐販賣第二級毒品│
│        │  時許，在前開「阿弟│，累犯，處有期徒刑拾│
│        │  」住處，以5,000 元│年，未扣案之販賣第二│
│        │  價格販賣2 公克甲基│級毒品所得新台幣貳仟│
│        │  安非他命，惟尚欠2,│伍佰元沒收，如全部或│
│        │  500款項未收取。   │一部不能沒收時，應以│
│        │                    │其財產抵償之。      │
│        ├──────────┼──────────┤
│        │(七)98年4 月8 日晚間某│林志祐販賣第一級毒品│
│        │  時許，在上開「阿弟│，累犯，處有期徒刑拾│
│        │  」住處，以各3,000 │捌年陸月，未扣案之販│
│        │  元之價格販賣1 公克│賣第一級、第二級毒品│
│        │  甲基安非他命及8 分│所得新台幣陸仟元沒收│
│        │  之1 錢之海洛因。  │，如全部或一部不能沒│
│        │                    │收時，應以其財產抵償│
│        │                    │之。                │
│        ├──────────┼──────────┤
│        │(八)98年4 月17日某時許│林志祐販賣第一級毒品│
│        │  ，在上開「阿弟」住│，累犯，處有期徒刑拾│
│        │  處，以2,000 元價格│捌年，未扣案之販賣第│
│        │  販賣重量不詳之海洛│一級毒品所得新台幣貳│
│        │  因1 包。          │仟元沒收，如全部或一│
│        │                    │部不能沒收時，應以其│
│        │                    │財產抵償之。        │
│        ├──────────┼──────────┤
│        │(九)98年4 月20日晚間某│林志祐共同販賣第二級│
│        │  時許，在上開「阿弟│毒品，累犯，處有期徒│
│        │  」住處，與真實姓名│刑拾年，未扣案之共同│
│        │  年籍不詳綽號「阿弟│販賣第二級毒品所得新│
│        │  」之成年男子，共同│台幣伍仟元應與真實姓│
│        │  以5,000 元價格販賣│名年籍不詳綽號「阿弟│
│        │  2 公克甲基安非他命│」之人連帶沒收，如全│
│        │  。                │部或一部不能沒收時，│
│        │                    │應以其等之財產連帶抵│
│        │                    │償之。              │
│        ├──────────┼──────────┤
│        │(十)98年4 月21日晚間某│林志祐販賣第一級毒品│
│        │  時許，在林志祐位於│，累犯，處有期徒刑拾│
│        │  新北市林口區某住處│捌年，未扣案之販賣第│
│        │  ，以1,000 元價格販│一級毒品所得新台幣壹│
│        │  賣重量不詳之海洛因│仟元沒收，如全部或一│
│        │  1 包。            │部不能沒收時，應以其│
│        │                    │財產抵償之。        │
│        ├──────────┼──────────┤
│        │(十一)98年4 月23日下午某│林志祐販賣第二級毒品│
│        │  時許，在上開「阿弟│，累犯，處有期徒刑拾│
│        │  」住處，以6,000 元│年，未扣案之販賣第二│
│        │  價格販賣2 公克甲基│級毒品所得新台幣參仟│
│        │  安非他命，惟尚欠3,│元沒收，如全部或一部│
│        │  000元款項未收取。 │不能沒收時，應以其財│
│        │                    │產抵償之。          │
│        ├──────────┼──────────┤
│        │(十二)98年5 月1 日晚間某│林志祐販賣第二級毒品│
│        │  時許，在林志祐位於│，累犯，處有期徒刑拾│
│        │  新北市林口區某住處│年，未扣案之販賣第二│
│        │  ，以3,000 元價格販│級毒品所得新台幣參仟│
│        │  賣1公克甲基安非他 │元沒收，如全部或一部│
│        │  命。              │不能沒收時，應以其財│
│        │                    │產抵償之。          │
│        ├──────────┼──────────┤
│        │(十三)98年5 月8 日晚間某│林志祐共同販賣第一級│
│        │  時許，在上開「阿弟│毒品，累犯，處有期徒│
│        │  」住處，與真實姓名│刑拾捌年，未扣案之共│
│        │  年籍不詳綽號「啞巴│同販賣第一級毒品所得│
│        │  」之成年男子，共同│新台幣參仟元應與真實│
│        │  以3,000 元價格販賣│姓名年籍不詳綽號「啞│
│        │  8分之1 錢海洛因。 │巴」之人連帶沒收，如│
│        │                    │全部或一部不能沒收時│
│        │                    │，應以其等之財產連帶│
│        │                    │抵償之。            │
│        ├──────────┼──────────┤
│        │(十四)98年5 月10日下午某│林志祐共同販賣第二級│
│        │  時許，在上開「阿弟│毒品，累犯，處有期徒│
│        │  」住處，與真實姓名│刑拾年，未扣案之共同│
│        │  年籍不詳綽號「阿弟│販賣第二級毒品所得新│
│        │  」之成年男子，共同│台幣柒仟元應與真實姓│
│        │  以7,000 元價格販賣│名年籍不詳綽號「阿弟│
│        │  3公克甲基安非他命 │」之人連帶沒收，如全│
│        │  。                │部或一部不能沒收時，│
│        │                    │應以其等之財產連帶抵│
│        │                    │償之。              │
│        ├──────────┼──────────┤
│        │(十五)98年5 月12日下午某│林志祐販賣第一級毒品│
│        │  時許，在林志祐位於│，累犯，處有期徒刑拾│
│        │  某「大世紀大樓」住│捌年陸月，未扣案之販│
│        │  處，以各3,000 元價│賣第一級、第二級毒品│
│        │  格販賣1 公克甲基安│所得新台幣陸仟元沒收│
│        │  非他命及8 分之1錢 │，如全部或一部不能沒│
│        │  海洛因。          │收時，應以其財產抵償│
│        │                    │之。                │
│        ├──────────┼──────────┤
│        │(十六)98年5 月16日中午某│林志祐共同販賣第二級│
│        │  時許，在上開「阿弟│毒品，累犯，處有期徒│
│        │  」住處，與真實姓名│刑拾年，未扣案之共同│
│        │  年籍不詳綽號「啞巴│販賣第二級毒品所得新│
│        │  」之成年男子，共同│台幣參仟元應與真實姓│
│        │  以3,000 元之價格販│名年籍不詳綽號「啞巴│
│        │  賣1 公克甲基安非他│」之人連帶沒收，如全│
│        │  命。              │部或一部不能沒收時，│
│        │                    │應以其等之財產連帶抵│
│        │                    │償之。              │
│        ├──────────┼──────────┤
│        │(十七)98年5 月20日晚間某│林志祐販賣第二級毒品│
│        │  時許，在上開「阿弟│，累犯，處有期徒刑拾│
│        │  」住處或林志祐位於│年，未扣案之販賣第二│
│        │  新北市林口區某住處│級毒品所得新台幣壹萬│
│        │  ，以10,000元價格販│元沒收，如全部或一部│
│        │  賣4公克甲基安非他 │不能沒收時，應以其財│
│        │  命。              │產抵償之。          │
│        ├──────────┼──────────┤
│        │(十八)98年6 月16日晚間某│林志祐販賣第一級毒品│
│        │  時許，在前開「阿弟│，累犯，處有期徒刑拾│
│        │  」住處，以3,000元 │捌年，未扣案之販賣第│
│        │  價格販賣8 分之1錢 │一級毒品所得新台幣參│
│        │  海洛因。          │仟元沒收，如全部或一│
│        │                    │部不能沒收時，應以其│
│        │                    │財產抵償之。        │
├────┼──────────┼──────────┤
│陳世超  │(一)98年5 月4 日上午某│林志祐共同販賣第二級│
│        │  時許，在陳世超所經│毒品，累犯，處有期徒│
│        │  營位於新北市淡水區│刑拾年，未扣案之共同│
│        │  水源街2 段120 巷10│販賣第二級毒品所得新│
│        │  號1 樓「肥龍炸雞店│台幣參仟元應與真實姓│
│        │  」或其位於新北市淡│名年籍不詳綽號「恐龍│
│        │  水區新興街5 號住處│」之人連帶沒收，如全│
│        │  ，與真實姓名年籍不│部或一部不能沒收時，│
│        │  詳綽號「恐龍」之成│應以其等之財產連帶抵│
│        │  年男子，共同以3,00│償之。              │
│        │  0 元價格販賣1公克 │                    │
│        │  之甲基安非他命。  │                    │
│        ├──────────┼──────────┤
│        │(二)98年5 月8 日晚間某│林志祐共同販賣第一級│
│        │  時許，在陳世超上開│毒品，累犯，處有期徒│
│        │  「肥龍炸雞店」，與│刑拾捌年陸月，未扣案│
│        │  真實姓名年籍不詳之│之共同販賣第一級、第│
│        │  某成年男子，共同以│二級毒品所得新台幣柒│
│        │  各6,000 元、1,000 │仟元應與真實姓名年籍│
│        │  元之價格販賣2 公克│不詳之成年男子連帶沒│
│        │  甲基安非他命及重量│收，如全部或一部不能│
│        │  不詳之海洛因1 包。│沒收時，應以其等之財│
│        │                    │產連帶抵償之。      │
│        ├──────────┼──────────┤
│        │(三)98年5 月16日凌晨某│林志祐販賣第二級毒品│
│        │  時許，在上開「阿弟│，累犯，處有期徒刑拾│
│        │  」住處，以3,000 元│年，未扣案之販賣第二│
│        │  價格販賣1公克之甲 │級毒品所得新台幣參仟│
│        │  基安非他命。      │元沒收，如全部或一部│
│        │                    │不能沒收時，應以其財│
│        │                    │產抵償之。          │
├────┼──────────┼──────────┤
│陳言明  │98年6 月24日凌晨2 時│林志祐販賣第二級毒品│
│        │許，在林志祐位於新北│，累犯，處有期徒刑拾│
│        │市○○區○○路000 號│年。                │
│        │10樓之1 住處，以2,00│                    │
│        │0 元價格販賣重量不詳│                    │
│        │之甲基安非他命1 包，│                    │
│        │惟2,000 元款項尚未收│                    │
│        │取。                │                    │
├────┼──────────┼──────────┤
│蕭佳明  │98年6 月24日凌晨1 、│林志祐販賣第二級毒品│
│        │2 時許，在蕭佳明所經│，累犯，處有期徒刑拾│
│        │營位於新北市八里區龍│年，未扣案之販賣第二│
│        │米路1 段276 號「六六│級毒品所得新台幣壹仟│
│        │檳榔攤」處，以1,000 │元沒收，如全部或一部│
│        │元價格販賣重量不詳之│不能沒收時，應以其財│
│        │甲基安非他命2 包。  │產抵償之。          │
└────┴──────────┴──────────┘
附表二：
┌────┬──────────┬──────────┐
│轉讓之對│轉讓之時間、地點、內│主文                │
│象      │容                  │                    │
├────┼──────────┼──────────┤
│陳世浩  │(一)98年4 月6 日下午某│林志祐轉讓第一級毒品│
│        │  時許，在新北市淡水│，累犯，處有期徒刑壹│
│        │  區水源街2 段之真實│年陸月。            │
│        │  姓名年籍不詳綽號「│                    │
│        │  阿弟」之住處，轉讓│                    │
│        │  含重量不詳之海洛因│                    │
│        │  菸1 根。          │                    │
│        ├──────────┼──────────┤
│        │(二)98年5 月9 日中午某│林志祐轉讓第一級毒品│
│        │  時許，在上開「阿弟│，累犯，處有期徒刑壹│
│        │  」住處，轉讓重量不│年陸月。            │
│        │  詳之海洛因1 包。  │                    │
├────┼──────────┼──────────┤
│陳世超  │98年5 月16日凌晨某時│林志祐轉讓第一級毒品│
│        │許，在上開「阿弟」住│，累犯，處有期徒刑壹│
│        │處，轉讓含重量不詳之│年陸月。            │
│        │海洛因之菸1 根。    │                    │
└────┴──────────┴──────────┘
附表三（應執行刑）：
┌──────────────────────────┐
│應執行有期徒刑貳拾捌年，未扣案之販賣第一級毒品與第二│
│級毒品所得財物新台幣拾肆萬捌仟伍佰元均沒收，其中新台│
│幣陸萬陸仟伍佰元沒收，如全部或一部不能沒收時，以其財│
│產抵償之，其中新台幣貳萬元應與真實姓名年籍不詳綽號「│
│豆子」之人連帶沒收，如全部或一部不能沒收時，應以其等│
│之財產連帶抵償之，其中新台幣壹萬元應與真實姓名年籍不│
│詳綽號「阿輝」之人連帶沒收，如全部或一部不能沒收時，│
│應以其等之財產連帶抵償之，其中新台幣壹萬元應與真實姓│
│名年籍不詳綽號「阿勳」之人連帶沒收，如全部或一部不能│
│沒收時，應以其等之財產連帶抵償之，其中新台幣貳萬元應│
│與真實姓名年籍不詳綽號「阿弟」之人連帶沒收，如全部或│
│一部不能沒收時，應以其等之財產連帶抵償之，其中新台幣│
│玖仟元應與真實姓名年籍不詳綽號「恐龍」之人連帶沒收，│
│如全部或一部不能沒收時，應以其等之財產連帶抵償之，其│
│中新台幣陸仟元應與真實姓名年籍不詳綽號「啞巴」之人連│
│帶沒收，如全部或一部不能沒收時，應以其等之財產連帶抵│
│償之，其中新台幣柒仟元應與真實姓名年籍不詳之成年男子│
│連帶沒收，如全部或一部不能沒收時，應以其等之財產連帶│
│抵償之。                                            │
└──────────────────────────┘
附表四（無罪部分）：
 ┌────────┬──────┬────────┬─────┬────┐
 │  購  買  者    │時        間│地            點│價格（新臺│種類    │
 │                │            │                │幣）      │        │
 ├────────┼──────┼────────┼─────┼────┤
 │  陳世浩        │98年4月29日 │新北市淡水區水源│3000元、1 │甲基安非│
 │                │23時28分    │街2 段之真實姓名│克        │他命    │
 │                │            │年籍不詳、綽號「├─────┼────┤
 │                │            │阿弟」之住處    │3000元、8 │海洛因  │
 │                │            │                │分之1錢   │        │
 │                ├──────┼────────┼─────┼────┤
 │                │98年5月14日 │臺北市北投區明德│3000元、8 │海洛因  │
 │                │15時55分    │捷運站附近處    │分之1錢   │        │
 └────────┴──────┴────────┴─────┴────┘